【裁判字號】    92,保險,28
【裁判日期】    921223
【裁判案由】    給付保險金
【裁判全文】
臺灣屏東地方法院民事判決  九十二年度保險字第二八號
    原      告  甲○○
    訴訟代理人  林幸郎律師
    被      告  友聯產物保險股份有限公司
    法定代理人  陳佩芳
    訴訟代理人  吳文龍
右當事人間給付保險金事件，本院判決如左：
    主      文
原告之訴駁回。
訴訟費用由原告負擔。
    事實及理由
一、原告起訴主張：原告與訴外人許明雄（已死亡）係夫妻關係，許明雄在民國九十
    二年三月二十六日二十一時五十分駕駛訴外人許亮玉所有車牌號碼ＰＪＤ—九九
    五號重型機車（下稱系爭機車），於屏東縣萬丹鄉○○路○段台二十七線六十七
    公里八百公尺處，遭不明小客車擦撞倒地，致許明雄頭部外傷併骨折顱內出血，
    遂於九十二年三月二十六日二十三時三分死亡。系爭機車投保臺灣中國航聯產物
    保險股份有限公司，惟該產物保險公司現已併入被告，爰依強制汽車責任保險法
    規定，提起本件訴訟。於本院聲明：被告應給付原告新台幣（下同）一百四十萬
    元，
二、被告則以：本件由原告提出之道路交通事故證明書內載肇事經過為「當事人於右
    述時、地酒後駕車騎乘重機車因不明原因撞擊路旁電線桿而倒地，送醫不治死亡
    」，足見本件車輛事故並非涉及兩車之事故，而係僅涉及一輛車，故原告之夫許
    明雄並不符合強制汽車責任保險所稱被害人定義，故本件屬單一車輛之事故，原
    告據此請求被告給付保險金顯無理由。況倘如原告所主張，許明雄係遭不明小客
    車擦撞致死，則依強制汽車責任保險法第三十八條第一項規定，原告亦應向汽車
    交通事故特別補償基金請求，並非向被告請求給付強制保險金等語置辯。於本院
    聲明：原告之訴駁回。
三、按原告之訴，依其所訴之事實，在法律上顯無理由者，法院得不經言詞辯論，逕
    以判決駁回之，民事訴訟法第二百四十九條第二項定有明文。又按汽車交通事故
    發生時，受害人或其繼承人因肇事汽車無法查究者，未能依本法規定向保險人請
    求給付保險金者，得在相當於本法規定之保險金額範圍內，向特別補償基金請求
    補償，強制汽車責任保險法第三十八條第一項定有明文。本件原告主張許明雄係
    遭不明車輛擦撞後導致死亡，則依上開規定，因肇事車輛無法查究者，依上開規
    定，原告自應向汽車交通事故特別補償基金於強制汽車責任保險法規定之保險金
    額範圍內，請求補償。原告逕向被告請求給付保險金，在法律上顯無理由，是依
    前揭說明，原告之訴為無理由，本院爰不經言詞辯論，逕以判決駁回。
四、據上論結，本件原告之訴為無理由，依民事訴訟法第七十八條、第二百四十九條
    第二項，判決如主文。
中      華      民      國    九十二    年     十二     月    二十三    日
                                    臺灣屏東地方法院民事第一庭
~B審判長法官  羅心芳
~B法      官  周群翔
~B法      官  許蓓雯
右為正本係照原本作成。
如不服本判決，應於收受送達後二十日內向本院提出上訴書狀。
~B法院書記官  黃佳惠
中      華      民      國    九十二    年     十二     月    二十五    日


司法院資訊處製作；財團法人民間司法改革基金會備份。
